臺灣高等法院民事裁定
          108年度上字第766號
上  訴  人  劉錦龍  

上列上訴人因與被上訴人華大衛間請求遷讓房屋等事件，對於中
華民國108年12月31日本院108年度上字第766號第二審判決提起
上訴，本院裁定如下：
    主    文
上訴人應於收受本裁定七日內，繳納第三審裁判費新臺幣柒萬伍
仟柒佰伍拾元，及補正委任律師或具律師資格之關係人為訴訟代
理人之委任狀。如逾期不補正，即駁回其上訴。
    理    由
一、按對於第二審判決上訴，應依民事訴訟法第77條之16第1項
    前段規定徵收裁判費，並依同法第466條之1第1項、第2項規
    定，委任律師或具律師資格之關係人為其代理人，此為必須
    具備之程式。當事人提起第三審上訴，未依上開規定繳納裁
    判費或委任律師或具律師資格之關係人為其代理人者，原第
    二審法院應定期間命其補正，如不於期間內補正，依同法第
    481條準用第442條第2項規定，應以裁定駁回之。又以一訴
    主張數項標的者，其價額合併計算之。但所主張之數項標的
    互相競合或應為選擇者，其訴訟標的價額，應依其中價額最
    高者定之，民事訴訟法第77條之2 第1 項定有明文，此為關
    於訴之客觀預備合併時訴訟標的價額核定之規定。惟上訴利
    益係上訴人於上訴程序所得受之客觀利益。是計算上訴人之
    上訴利益，應以其上訴聲明範圍內訴訟標的，依起訴時之交
    易價額核定之（最高法院103年度台抗字第804號裁定參照）
    。　　
二、查兩造間請求遷讓返還房屋等事件，被上訴人華大衛於原審
    起訴主張其已終止兩造間之房屋及停車位租賃契約關係，而
    依民法第767條第1項前段、第455條前段規定，請求判決劉
    錦龍應騰空返還新北市○○區○○段○號259號建物（下稱259建
    物）內之編號269、270號停車位（下稱269等2個停車位），
    經原審就此返還停車位請求部分，判決駁回華大衛此部分之
    訴，華大衛乃上訴至本院，除以原訴請求劉錦龍騰空返還「
    269等2個停車位」部分列為先位上訴聲明外，並追加備位聲
    明，請求判決劉錦龍應騰空返還「259建物」內之編號128、
    129、130號停車位給其等語（見本院卷第27至28頁）；嗣本
    院認定華大衛上訴（即先位之訴部分）有理由，而廢棄改判
    劉錦龍應騰空返還「269等2個停車位」予華大衛，華大衛備
    位之訴即無庸另為審酌（至劉錦龍所為第二審上訴部分，因
    上訴不合法，由本院另以裁定駁回之，爰不予贅述）。因華
    大衛關於返還停車位部分所提客觀預備之訴訴訟標的價額，
    已經本院核定為新台幣（下同）500萬元確定，此經核閱本
    院108年度抗字第1004號遷讓房屋訴訟標的價額抗告事件全
    卷即明，並有本院前開確定裁定可按。準此，劉錦龍就本院
    判決其應騰空返還「269等2個停車位」予華大衛之敗訴部分
    ，提起第三審上訴，其上訴利益即為華大衛所提返還停車位
    客觀預備之訴訴訟標的價額500萬元，應徵第三審裁判費7萬
    5750元，未據繳納；另上訴人亦未依民事訴訟法第466條之1
    規定，提出委任律師或具律師資格之關係人為訴訟代理人之
    委任狀。茲命上訴人於收受本裁定正本之日起7日內補正，
    逾期未補正，即駁回其上訴。
三、爰裁定如主文。
中　　華　　民　　國　　109 　年　　2 　　月　　15　　日
              民事第八庭
                  審判長法  官  陳邦豪
                        法  官  胡宏文 
　　　　　　　　　　　  法  官  胡芷瑜
正本係照原本作成。
不得抗告。
中　　華　　民　　國　　109 　年　　2 　　月　　15　　日

                        書記官  莊智凱